臺灣嘉義地方法院刑事判決
111年度易字第364號
公  訴  人  臺灣嘉義地方檢察署檢察官
被      告  陳重攸



上列被告因竊盜案件，經檢察官提起公訴(111年度偵字第1969號
)，本院判決如下：
    主  文
陳重攸犯竊盜罪，處有期徒刑參月，如易科罰金，以新臺幣壹仟
元折算壹日，未扣案之犯罪所得煙斗壹支(廠牌：BC)沒收，如全
部或一部不能沒收或不宜執行沒收時，追徵其價額；又犯竊盜罪
，處有期徒刑貳月，如易科罰金，以新臺幣壹仟元折算壹日。應
執行有期徒刑肆月，如易科罰金，以新臺幣壹仟元折算壹日，沒
收部分併執行之。
    犯 罪 事 實
一、陳重攸意圖為自己不法所有，基於竊盜之犯意，分別有以下
    犯行：
(一)於民國111年1月21日晚上8時50分許，在址設嘉義市○區○○○
    路00號、陳秀娟經營之「通興商號」(下稱系爭商號)店內，
    乘店員洪一揚未注意之際，接續徒手竊取煙斗1支(廠牌：BC
    )、煙嘴1個，將上開商品藏放於褲子口袋內後得手。嗣因店
    內其他客人察覺有異，出聲制止陳重攸離開系爭商號，陳重
    攸始自口袋內掏出煙嘴1個結帳後離開，後因陳秀娟盤點貨
    物發現煙斗1支從缺，調取監視器錄影畫面，始悉上情。
(二)於同年月27日13時16分許，在系爭商號內，乘店員未注意之
    際，接續徒手竊取煙斗1支、煙斗架1個，藏放於大衣口袋內
    後得手。嗣因陳秀娟對其有所警惕，於過程中監看店內監視
    器畫面，確認陳重攸行竊後即報警處理，陳重攸為免事跡敗
    露，於警方到場前，乘機將竊得之上開商品均棄置於系爭商
    號結帳櫃檯前之酒類置貨箱間隙，俟於同日17時許，經警查
    閱監視器錄影畫面後，由店員洪一揚循線於上開貨物箱間隙
    查獲煙斗1支、煙斗架1個，而知前情。
二、案經陳秀娟訴由嘉義市政府警察局第二分局報告臺灣嘉義地
    方檢察署檢察官偵查起訴。
    理  由
壹、證據能力部分
一、本判決認定事實所引用之被告以外之人於審判外之言詞或書
    面陳述等供述證據，因當事人均對證據能力方面表示同意作
    為證據，而本院審酌各該證據作成時之情況，核無違法不當
    或證明力明顯過低之瑕疵，亦認以之作為證據應屬適當，是
    依刑事訴訟法第159條之5第1項之規定，認均有證據能力。
二、至其餘資以認定被告犯罪事實之非供述證據(詳後述)，亦查
    無違反法定程序取得之情形，依刑事訴訟法第158條之4反面
    規定，亦具證據能力，合先敘明。
貳、認定犯罪事實之證據及理由
一、訊據被告固坦承曾前往系爭商號購物等語，然矢口否認有何
    2次竊盜犯行，辯稱：我記得只去過那家店1次，111年1月21
    日那天我沒印象有去系爭商號，唯一去系爭商號消費那1次
    ，我沒有偷東西，我放進口袋內的物品是隨身攜帶的衛生紙
    ，後來隨手丟棄在貨物區的東西也是衛生紙等語。
二、經查：
(一)被告曾於111年1月27日上開時間，前往系爭商號購物，而店
    家嗣後於擺放酒類商品之貨物區察得遺失之菸斗1支、菸斗
    架1個等情，為被告所不爭執(見本院卷第39至40頁)，核與
    證人即系爭商號負責人陳秀娟、證人即系爭商號店員洪一揚
    分別於警詢、偵查及本院審理中之證述相符(見警卷第8至12
    頁；偵卷第17至18頁；本院卷第76至96頁)，復有監視器錄
    影翻拍及現場照片9張、臺灣嘉義地方檢察署檢察事務官勘
    驗報告、本院勘驗筆錄各1份附卷可稽(見警卷第29至33頁；
    偵卷第23至54頁；本院卷第47至51頁)。此部分之事實，首
    堪認定。
(二)本院勘驗監視器錄影畫面，勘驗結果略以：「111年1月21日
    監視器錄影，一、檔案名稱：video-0000000000(檔案一)，
    編號1-01：從00：00：00開始播放，畫面一開始有一位身穿
    灰色外套之男子，疑似為本案被告(下稱甲男)與本案案發商
    店之店員(下簡稱店員)站於畫面中櫥櫃前方，於00：00：58
    甲男以左手拿取畫面下方玻璃櫥櫃內之1物品。於00：00：5
    9甲男察看一下上開拿取之物品後，隨即將左手放下。於00
    ：01：09畫面中可見甲男將左手插在外套左側之口袋內，同
    時可見其左手有上下移動之動作(即置放物品之動作)，隨後
    甲男將左手抽離口袋並轉身離開，直至檔案播放結束。二、
    檔案名稱：video-0000000000(檔案二)，檔案從00：00：00
    開始播放，畫面一開始為甲男與店員站於上開櫥櫃前方，其
    等身旁另有2名男子站於該處，於00：00：17甲男以右手拿
    取櫥櫃下層之物品。於00：00：18甲男拿取上開物品後隨即
    轉身離開，並將上開拿取之物品放於其右側下身之口袋內，
    於00：00：25至00：00：27間，畫面下方之男性顧客有觀察
    甲男先前拿取物品之櫥櫃動作，並舉手向結帳櫃台方向示意
    。」、「111年1月27日監視器錄影，檔案一為本案案發商店
    內櫥櫃上方之監視器錄影畫面，從00：00：00開始播放，畫
    面一開始為被告陳重攸(下簡稱被告)站於畫面中櫥櫃前方；
    於00：00：39被告以右手拿取櫥櫃上之1長方形物品(下稱A
    物)；於00：01：02被告左手持A物，以右手拿取櫥櫃上之1
    片狀物品(下稱B物)。於00：01：30被告將B物移放至左手，
    接著以右手打開畫面中櫥櫃之玻璃門。被告打開玻璃門後，
    於00：01：37將左手持之A、B兩物移放至右手並轉身看向左
    後方；接著於00：01：47以左手拿取櫥櫃上之煙斗1支(下稱
    C物)。於00：01：57被告先將A物放置於櫥櫃之平台上後，
    隨即以右手將B、C兩物放進其右側下身之口袋中，直至檔案
    播放結束。檔案二為本案案發商店大門上方之監視器錄影畫
    面，從00：00：00開始播放，畫面一開始為被告站於上開櫥
    櫃前方；於00：00：20轉身欲走至櫃臺；於00：00：23畫面
    中可見被告之右手上僅持有A物，直至檔案播放結束。檔案
    三為本案案發商店大門上方之監視器錄影畫面，從00：00：
    00開始播放，畫面一開始為被告站於櫃臺前方；於00：02：
    03被告自下身右側口袋取出1物。於00：02：04被告取出該
    物後，隨即將右手伸至右側貨物區。於00：02：11被告再次
    自下身右側口袋取出1物。於00：02：12被告取出該物後，
    又隨即將右手伸至右側貨物區，直至檔案播放結束。」，有
    上揭本院勘驗筆錄1份在卷可佐。
(三)證人洪一揚於本院審理中結證稱：我受雇於系爭商號擔任店
    員，111年1月21日晚間我在店內服務，監視器中穿灰色外套
    的男子就是陳重攸，我記得他是因為他講話不太清楚，好像
    有障礙，當天招呼完被告後就讓他自己逛，監視器顯示他是
    從放置煙斗跟煙具的商品區櫥櫃拿東西放入口袋，後來另1
    位客人突然走向櫃檯，對陳重攸喝斥要求他把東西拿出來，
    陳重攸才從口袋裡拿出一支煙嘴結帳，當下我沒有報警就讓
    他離開，但事後我們調閱當天的監視器觀看，發現他還竊取
    了1支煙斗，因為我們都有照商品類型陳列不同區域，也有
    照煙斗價格做漸進式的高低排列，所以可以確定他偷的是哪
    一支煙斗；後來同年月27日，陳重攸又來光顧，當時我沒有
    在櫃檯，是陳秀娟在顧店，直到警方到場我才出去外面看，
    當時警察搜身，沒有在他身上找到可疑物品，但是觀看監視
    器發現他確實有偷東西放在身上，警察在仔細看一遍發現他
    有靠近櫃檯前貨物區伸手放東西的動作，才建議我們在櫃檯
    附近找看看，我才在放置酒類的貨物區間隙發現一支煙斗跟
    煙斗架，除此之外沒看到其他可疑物品，大約案發後1個小
    時左右找到的等語(見本院卷第76至87頁)。稽之證人陳秀娟
    亦於本院審理中結證稱：我是系爭商號負責人，雇用洪一揚
    擔任店員，110年1月21日當天是他在顧店，我在店樓上，下
    來的時候他跟我提到說有客人幫忙抓到1個小偷，但因為對
    方年紀大又生病，所以就沒有追究，後來我盤點發現有東西
    掉了，再調閱監視器檢查陳重攸進店到離開整個過程，才知
    道他還偷走1支煙斗，因為我們都有按照商品類型、價格陳
    列跟排放，所以可以確定他還偷走BC廠牌的煙斗1支沒有被
    發現；後來同年月27日，陳重攸又來店內逛，當時是我在櫃
    檯顧店，洪一揚在後面吃飯，我看到陳重攸就認出他就是上
    次偷東西的同1個人，所以就開始注意店內監視器，看他有
    沒有再故技重施，後來監視器看到他又拿了煙斗跟煙斗架放
    在口袋，只拿煙草來結帳，我還跟他確認有無其他商品要結
    帳，他說沒有，所以我就馬上報警，並請他留在現場等待警
    方到場處理，但警方到場搜身後都沒有找到他竊取的商品，
    我們就只好先去警局做筆錄，在警局時，警察建議我從遠端
    調閱另1個角度的監視器看看，我們才發現陳重攸有伸手進
    入櫃檯前酒類或物區放東西的動作，我就打電話請洪一揚去
    那邊看看，他一掀開貨物區就看到煙斗跟煙斗架各1支被丟
    在裡面，沒看到其他可疑物品，他馬上拍照存證，我跟警方
    就趕回店內查扣贓物等語(見本院卷第88至97頁)。堪認被告
    確曾於上開時、地，分別竊取菸斗1支、煙嘴1個及菸斗1支
    、菸斗架1個無疑。
(四)被告雖以前詞置辯，然其所辯與卷內其餘客觀事證均有出入
    ，詳如前述，且上開證人所述互核相符，復與監視器錄影光
    碟勘驗結果吻合，是上開證人之證詞應可信實。被告之辯詞
    ，無以為據。
三、綜上所述，被告上開所辯，應係敷衍卸飾之詞，不足採信，
    本案事證明確，被告犯行均堪認定，應依法論科。
參、論罪科刑
一、核被告所為，均係犯刑法第320條第1項之竊盜罪。又被告分
    別於不同日期，接續竊取同一告訴人財物之行為，分別係基
    於單一犯罪決意，在密接時空實施，持續侵害相同法益，各
    次行為之獨立性甚薄弱，應分別包括於一行為予以評價，均
    為接續犯，僅各論以1個竊盜罪。又被告所犯上開2罪，犯意
    各別、行為互殊，應予分論併罰。
二、爰審酌被告思慮成熟，不思以正當管道取得所需物品，竟貪
    圖不法利益，食髓知味後2次任意侵害他人財產權，且於犯
    後飾詞狡辯，未有悔悟，亦未與告訴人達成和解，實值非難
    ，並斟酌其無犯罪前科，有臺灣高等法院被告前案紀錄表可
    參，素行尚可，兼衡其所竊取之財物價值高達新臺幣數千元
    、犯罪手段及動機等節，暨其於本院審理中自陳：1.目前無
    業，2.大專畢業之智識程度，3.已婚分居中、有1個小孩(已
    成年)之家庭生活狀況，及4.無人須扶養之經濟狀況(見本院
    卷第99頁)等一切情狀，分別量處如主文所示之刑，並均諭
    知易科罰金之折算標準。併定其應執行之刑及易科罰金之折
    算標準。
三、按犯罪所得，屬於犯罪行為人者，沒收之；犯罪所得已實際
    合法發還被害人者，不予宣告沒收或追徵，刑法第38條之1
    第1項前段、第5項分別定有明文。查未扣案之煙斗1支，屬
    被告涉犯犯罪事實欄一、(一)部分竊盜犯行所得之物，自應
    依法宣告沒收，如全部或一部不能沒收或不宜執行沒收時，
    追徵其價額。至被告涉犯本案其餘竊得商品，雖亦屬被告涉
    犯本案竊盜犯行所得之物，然業已實際返還予告訴人，此據
    證人陳秀娟、洪一揚佐證如前，觀諸上開規範之意旨，爰不
    予宣告沒收。
據上論斷，應依刑事訴訟法第299條第1項前段，刑法第320條第1
項、第41條第1項前段、第51條第5款、第38條之1第1項前段、第
3項，刑法施行法第1條之1第1項，判決如主文。
本案經檢察官簡靜玉提起公訴，檢察官林津鋒到庭執行職務。
中　　華　　民　　國　　111 　年　　8 　　月　　30　　日
                  刑事第五庭    法　官　余珈瑢
以上正本證明與原本無異。
如不服本判決應於收受判決後20日內向本院提出上訴書狀，並應
敘述具體理由；其未敘述上訴理由者，應於上訴期間屆滿後20日
內向本院補提理由書（均須按他造當事人之人數附繕本）「切勿
逕送上級法院」。告訴人或被害人如對於本判決不服者，應具備
理由請求檢察官上訴，其上訴期間之計算係以檢察官收受判決正
本之日期為準。
中　　華　　民　　國　　111 　年　　8 　　月　　30　　日

                                書記官  賴心瑜
附錄本案論罪法條:
刑法第320條第1項。
意圖為自己或第三人不法之所有，而竊取他人之動產者，為竊盜
罪，處5年以下有期徒刑、拘役或50萬元以下罰金。